臺灣桃園地方法院行政訴訟判決　
                                     110年度交字第576號
111年5月24日辯論終結
原      告  陳皓文  



被      告  臺北市交通事件裁決所


代  表  人  蘇福智  
上列當事人間交通裁決事件，原告不服被告民國110年11月5日北
市裁催字第22－ZYZA00080號裁決，提起行政訴訟，本院判決如下
：
    主  文
原告之訴駁回。
訴訟費用新臺幣參佰元由原告負擔。
    事實及理由
壹、程序方面：
　　本件被告經合法通知，無正當理由，未於言詞辯論期日到場
    ，依行政訴訟法第236 條、第218 條等規定準用民事訴訟法
    第385 條第1 項前段、第386 條等規定，且無民事訴訟法第
    386 條所列各款情形，爰依原告之聲請，由其一造辯論而為
    判決。
貳、實體方面：                                 
一、事實概要：
　　原告於民國110年7月14日10時10分許，駕駛車牌號碼000－00
    00號自用大貨車（下稱系爭車輛），行經國道一號高速公路
    北向9.4公里之汐止北向地磅處時，為內政部警政署國道公
    路警察局第一公路警察大隊（下稱舉發機關）員警認原告有
    「汽車裝載貨物行經設有地磅處所5公里內路段未依標誌指
    示過磅者（拖拉非國道故障車（曳引車588－YZ））」之違規
    ，遂當場舉發並填製國道警交字第ZYZA00080 號之舉發違反
    道路交通管理事件通知單（下稱系爭舉發通知單），記載應
    到案日期110年8月13日前，並移送被告處理。嗣原告於110
    年8月3日到案陳述不服舉發，經被告函請舉發機關協助查明
    事實後，認原告確有「汽車裝載貨物行經設有地磅處所5公
    里內路段未依標誌指示過磅者」之違規，即於110年11月5日
    填製北市裁催字第22－ZYZA00080號裁決書（下稱原處分），
    爰依道路交通管理處罰條例（下稱處罰條例）第29條之2第4
    項及違反道路交通管理事件統一裁罰基準及處理細則（下稱
    裁罰基準及處理細則）等規定，裁處原告罰鍰新臺幣（下同
    ）90,000元，並記違規點數2點等處分。原告不服，於是提
    起本件行政訴訟。
二、原告起訴主張及聲明：
（一）主張要旨：
　　　原告當時係以拖拉之方式，拖行故障之曳引車，並非將整
      輛車裝載至拖吊車上，且拖行在後之曳引車上亦無裝載任
      何貨物，顯與處罰條例第29條之2第4項所規定需有「裝載
      （即指貨物完全脫離地面裝載至貨車車斗上）」貨物之事
      實不符，而交通部110年7月29日管字第11000177451號函
      文說明之法律依據為何？為何上開函文可自行擴大解釋為
      「不論拖行或裝載」？顯然上開函示已逾越法律保留原則
      。又舉發通知單所載之地點「國道一號北上9.4公里處」
      ，早已距離地磅處超過5公里以上，且舉發員警僅以「目
      睹」方式，如何證實原告違規逃磅而加以開罰？
（二）聲明：撤銷原處分。
三、被告答辯及聲明：
（一）答辯要旨：
    ⒈引用處罰條例第7條第1項、第29條之2第4項、道路交通安
      全規則（下稱道安規則）第77條第9款、裁罰基準及處理
      細則第19條第1項等相關交通法規之條文（詳卷附答辯狀
      ）。
    ⒉有關原告認其行為非處罰條例第29條之2規定「裝載」貨物
      之事實一節，據交通部高速公路局110年7月29日管字第11
      000177451號函釋說明：將於高速公路或快速公路以外道
      路故障之車輛，拖行進入國道，屬違規行為；且不論採何
      種作業方式(拖行或裝載)，皆應過磅。故原告駕駛系爭汽
      車拖行非屬國道事故之車輛應依道安規則第77條第9款規
      定過磅查驗。
    ⒊有關攔查員警僅依目睹便以逃磅開罰一節，按處罰條例第7
      條第1項規定：「道路交通管理之稽查，違規紀錄，由交
      通勤務警察，或依法令執行交通稽查任務人員執行之」；
      另本件係攔停舉發案件，非屬照片採證之逕行舉發案件，
      員警依執勤所見，復依據處罰條例所列違規事項製單舉發
      ，係公務員基於職務上之權利，依據法律授權就特定具體
      事件所為具有公法上效果之單方行政行為，並無須另有其
      他積極證據佐證，始構成處分要件規定。
    ⒋綜上所述，被告依處罰條例第29條之2第4項、第63條第1項
      第2款等規定，裁處原告罰鍰9萬元、記違規點數2點，並
      無違法之情事，原告之訴為無理由。
（二）聲明：駁回原告之訴。
四、本院之判斷：
（一）前提事實：
      原告於110年7月14日10時10分許，駕駛系爭車輛行經國道
      一號高速公路北向9.4公里之汐止北向地磅處時，為舉發
      機關員警認原告有「汽車裝載貨物行經設有地磅處所5公
      里內路段未依標誌指示過磅者（拖拉非國道故障車（曳引
      車588－YZ））」之違規等情，此有系爭舉發通知單（見本
      院卷第11頁）、原告違規紀錄查詢（見本院卷第51頁）、
      交通違規按鍵陳述書（見本院卷第55頁）、違規採證照片
      （見本院卷第56至59頁）、駕駛人基本資料（見本院卷第
      60頁）、汽車車籍查詢（見本院卷第62頁）、舉發機關11
      0年9月29日國道警一交字第1101707565號函文（見本院卷
      第67頁）、交通部高速公路局110年7月29日管字第110001
      77451號函文（見本院卷第69頁）、現場示意圖（見本院
      卷第89頁）、行車記錄器畫面擷取照片（見本院卷第91至
      95頁）、舉發員警職務報告書（見本院卷第97頁）等資料
      各1份在卷可憑。
（二）被告認定原告有「汽車裝載貨物行經設有地磅處所5公里
      內路段未依標誌指示過磅者」之違規，並無違誤：
    ⒈按「汽車裝載貨物行經設有地磅處所5公里內路段，未依標
      誌、標線、號誌指示或不服從交通勤務警察或依法令執行
      交通稽查任務人員之指揮過磅者，處汽車駕駛人新臺幣9
      萬元罰鍰，並得強制其過磅。其應歸責於汽車所有人時，
      除處汽車所有人罰鍰及記該汽車違規紀錄一次外，汽車駕
      駛人仍應依第63條第1項第2款規定記違規點數2 點」，處
      罰條例第29條之2第4項定有明文。又「汽車裝載時，除機
      車依第88條規定外，應依下列規定：九、裝載貨物行經設
      有地磅處所，應依標誌、標線、號誌指示，或交通勤務警
      察或依法令執行交通稽查任務人員之指揮停車過磅」，道
      安規則第77條第1項第9款所明定。
　　⒉按行政罰法第7條規定：「違反行政法上義務之行為非出於
      故意或過失者，不予處罰」，究其立法目的，乃依有責任
      始有處罰之原則，對違反行政法上義務之處罰，以行為人
      有可非難性及可歸責為前提，即行為人主觀上有故意或過
      失，始予處罰。又處罰條例第29條之2第4項前段「汽車裝
      載貨物行經設有地磅處所5公里內路段，未依標誌、標線
      、號誌指示…過磅者」規定之裁罰，並無排除過失不罰或
      予以減輕之明文，是無論故意或過失，均應依法裁處。
　　⒊再者，前揭處罰條例第29條之2第4項規定係於105年11月16
      日修正，自106年7月1日起施行迄今，該次修正之立法理
      由略謂：「一、原條文對於汽車違規超重之稽查，以汽車
      行經設有地磅處所一公里內之範圍為限。惟因設有固定地
      磅處所有限，實務上常見員警發現顯有超重車輛，卻因無
      法查明實際超載重量而無法舉發。倘該地點一公里內未設
      有固定地磅，即無法以本條例第29條之2第4項舉發拒絕過
      磅，形成法令漏洞。為強化載重車輛管理，爰將行經設有
      地磅處所『一公里內』路段之範圍酌予調整至『五公里內』，
      以有效落實違規超重車輛之稽查，維護行車安全。二、原
      條文拒絕過磅與違規超重之罰則顯失均衡，導致載重車輛
      以拒絕過磅規避嚴重超重之處罰。各警察機關舉發拒絕過
      磅之件數遠多於違規超載。以103年舉發件數為例，各警
      察機關舉發違規超載計11,984件，舉發拒絕過磅則有18,8
      90件，拒絕過磅較超載之舉發件數多出6,906件（+57.63%
       ）。顯見違規駕駛人（業者）已將拒磅罰鍰納入營運成
      本，以拒絕配合過磅之方式規避重罰，使超重罰則形同具
      文。爰加重拒絕配合過磅之罰鍰金額。另，配合違規駕駛
      人記點、以及可歸責汽車所有人時違規車輛記違規紀錄外
      ，併記汽車駕駛人違規點數等處分，以遏止違規行為」（
      詳參該條之立法理由）。
    ⒋經查，本院依職權勘驗被告所提供舉發員警行車記錄器及
      密錄器影像內容略以：「（一）勘驗攔停過程之錄影光碟
      ，為警車上行車記錄器之影像畫面，共有26段連續錄影畫
      面。除下列記載勘驗內容之檔案外，其餘檔案分別為警車
      攔停車牌號碼000－0000號自用大貨車（下稱系爭車輛）過
      程而行駛於高速公路之畫面，及攔停後警車與系爭車輛暫
      停於路肩之畫面。內容如下：⒈檔案名稱：2021_0714_093
      058_194A。⑴錄影畫面時間共1分1秒，本檔案之錄影畫面
      係2021年7月14日9時許所錄製。⑵本檔案之錄影畫面，係
      警車駛向地磅站過程之畫面。⑶錄影畫面時間9 時31分43
      秒許，可看見該路段高速公路之路邊處，設有白底黑字「
      閃光燈亮時載重大貨車過磅↗」之標誌。⑷錄影畫面時間9
      時31分47秒許，可看見該路段高速公路之路邊處，設有藍
      底白字「外車道直行車地磅站↗」之標誌。⒉檔案名稱：20
      21_0714_093158_196A。⑴錄影畫面時間共1 分1秒，本檔
      案之錄影畫面係2021年7月14日9時許所錄製。⑵錄影畫面
      時間9時32分1秒許，可看見該路段高速公路之路邊處，設
      有藍底白字「↑直行車」、「地磅站↗」之標誌。⑶錄影畫
      面時間9時32分45秒許，上開警車暫停於地磅站內之路邊
      處。⒊檔案名稱：2021_0714_100826_003A。⑴錄影畫面時
      間共1分1秒，本檔案之錄影畫面係2021年7月14日10時許
      所錄製，為警車上行車記錄器之影像畫面。⑵錄影畫面時
      間10時8分52秒許，可看見原告駕駛系爭車輛行經該路段
      高速公路之主線車道上，並未駛入地磅站內，而系爭車輛
      後方並拖拉一台白色車頭之曳引車。⑶錄影畫面時間10時9
      分16秒許，警車開始往前行駛，準備攔停系爭車輛。⒋檔
      案名稱：2021_0714_101226_011A。⑴錄影畫面時間共1分1
      秒，本檔案之錄影畫面係2021年7月14日10時許所錄製，
      為警車上行車記錄器之影像畫面。⑵錄影畫面時間10時13
      分14秒許，舉發員警將系爭車輛攔停於該路段高速公路之
      路肩處，嗣舉發員警下車後即上前盤查系爭車輛之駕駛人
      ，之後錄影畫面均為兩車暫停於路肩處之畫面」等情（見
      本院卷第118至120頁），核與舉發員警職務報告書內容表
      示略以：「職警員莊嘉豪與警員呂湧富於110年7月14日10
      時10分許於國道一號公路北向9公里400公尺地磅發現一自
      用大貨車（KEK－2113）以拖拉方式拖拉故障車（非國道之
      故障車）行經設有地磅處所5公里內路段未依標誌指示過
      磅（巡邏車行車鏡頭10：08：53經過），職於是上前攔查
      並引導至安全處所停車，並請違規人出示證件後詢問其車
      上車輛是否為當時國道上所故障之車輛，並查看除駕駛人
      外有無其他乘客，後確認只有駕駛一人且其非當時國道上
      之故障車輛，職即告知其違規事實後，依法掣單告發…」
      等語（見本院卷第97頁），大致相符，並有違規採證照片
      、汽車車籍查詢、舉發機關110年9月29日國道警一交字第
      1101707565號函文、現場示意圖、行車記錄器畫面擷取照
      片等資料（見本院卷第56至59頁、第62頁、第67頁、第89
      頁、第91至95頁）在卷可佐。是綜合觀諸上開行車過程錄
      影光碟之勘驗結果及舉發員警職務報告書等內容，已足認
      原告於110年7月14日10時10分許確有駕駛系爭車輛行經國
      道一號高速公路北向9.4公里處之汐止北向地磅站時，行
      駛於主線車道上，並持續往前行駛，亦為原告所未否認，
      顯見原告確實於110年7月14日10時10分許未進入汐止北向
      地磅站過磅。又舉發通知單所載之汐止北向地磅站之地點
      為國道一號北上9.4公里處，雖距離舉發員警於台62線東
      西向快速道路攔停系爭車輛處所，距離地磅處超過5公里
      以上，惟此係因舉發員警發現系爭車輛行經汐止北向地磅
      站卻未過磅之違規行為時，駕駛警車追緝系爭車輛須花費
      相當時間及路程所致，況且攔停地點亦與本件系爭車輛行
      經設有地磅處所未依標誌指示過之違規行為無涉。故堪認
      定本件原告確實有「汽車裝載貨物經地磅處所5公里內路
      段未依號誌指示過磅者」之違規行為事實。
　　⒌至原告雖主張：當時系爭車輛係以拖拉之方式，拖行故障
      之曳引車，並非將整輛車裝載至拖吊車上，且拖行在後之
      曳引車上亦無裝載任何貨物，顯與處罰條例第29條之2第4
      項所規定需有「裝載（即指貨物完全脫離地面裝載至貨車
      車斗上）」貨物之事實不符等語。惟查：
　　⑴按交通部高速公路局110年7月29日管字第11000177451號函
      文(下稱高公局110年7月29日函釋)表示略以：「說明：一
      、邇來有用路人反映有拖救車於國道同時裝載及拖行報廢
      車輛卻未過磅。重申拖救車行駛國道之過磅規定如下：…
      （四）拖救車如拖行或裝載報廢車、裝載樹木或執行其他
      非屬事故或故障車之事件，皆應過磅。（五）將於高速公
      路或快速公路以外道路故障之車輛，拖行進入國道，屬違
      規行為；且不論採何種作業方式(拖行或裝載)，皆應過磅
      」等語（見本院卷第69頁）。上開函釋係高速公路主管機
      關就所屬下級交通警察機關於執行取締拖救車裝載貨物行
      經設有地磅處所5公里內路段，未依處罰條例第29條之2第
      4項規定進行過磅等情，所為之細節性、技術性之闡釋，
      上開函釋意旨係謂拖救車若裝載或拖行非屬事故或故障之
      車輛，或裝載或拖行高速公路及快速公路以外道路故障之
      車輛，於進入國道時，均應進入地磅站過磅。又處罰條例
      第29條第2第4項規定：「汽車裝載貨物」等語，雖僅規定
      「裝載」貨物，而未規定「拖行」貨物，惟因「被拖行」
      之貨物，本身即喪失行駛道路之交通動力，完全須依賴拖
      行車輛之動力始能行進，準此，就拖行車輛而言，此無異
      係另一「裝載」之貨物，是將拖行貨物與裝載貨物並列，
      並未逾越上開處罰條例第29條第2第4項規定：「汽車裝載
      貨物」之法條文義內涵。足見，高公局上開函釋就處罰條
      例第29條之2第4項規定所為之細節性、技術性之闡釋，以
      供所屬下級機關執法時遵循，用以維持執法之統一性與全
      國因違反道路交通管理事件受舉發及處罰民眾之公平，而
      不因執法人員不同，而生偏頗，且未逾越法律規定，是上
      開函釋於本件自得予以適用。
　　⑵經查，原告於本院審理時已自陳：「我拖拉的故障車是事
      故車，是在楊梅國道上的事故車，已經擺放在楊梅國道分
      隊，地址我不清楚，那邊我不熟，不是在高路公路上，是
      在平面道路上，在楊梅交流道底下，是在一般道路上發生
      事故後，之後拖到交流道附近，我再去把放在路邊的故障
      車拖吊，要載到基隆去。該故障車是曳引車頭」等語（見
      本院卷第118頁）。再參照被告所提供舉發員警密錄器畫
      面影像內容略以：「⒌檔案名稱：FILE0017。⑴錄影畫面時
      間共3分，本檔案之錄影畫面係2021年7月14日10時許所錄
      製，為舉發員警身上密錄器之影像畫面。⑵錄影畫面一開
      始，可看見舉發員警已將系爭車輛攔停於路肩，而系爭車
      輛之駕駛人並走向警車，嗣舉發員警請駕駛人出示駕、行
      照，嗣從錄影畫面內可看見系爭車輛確實以拖拉方式，拉
      著一台曳引車。⑶錄影畫面時間10時14分12秒許，現場員
      警詢問駕駛人：車子哪邊拖上來的？該駕駛人表示：楊梅
      分隊那邊領出來的，也是在高速公路上撞的，現場員警即
      表示：既然領出來的，就不是在高速公路上撞的，車上有
      司機嗎？就只有你一個，所以這台車沒有司機？該駕駛人
      表示：只有我一個，現場員警再表示：所以你是去領車？
      然後就直接走高速公路？原告回答：對、對。嗣現場員警
      即對該駕駛人表示：你沒有依照規定過磅，這是你違規的
      部分。⒍檔案名稱：FILE0018。⑴錄影畫面時間共3分，本
      檔案之錄影畫面係2021年7月14日10時許所錄製，為舉發
      員警身上密錄器之影像畫面。⑵錄影畫面一開始，現場員
      警對該駕駛人解釋：你如果試車子載上來，那就是貨物，
      要過磅，你如果是拖拉，那就兩種，第一種是高速公路的
      故障車就拖拉，如果是事故車，已經有移動的、下去平面
      道路的這一種報廢，或是維修的修理，你就要過磅，因為
      它就不是原本在高速公路的原本車子…你這個是已經發生
      過很久的事故，他去委託你載，那你就必須去走平面道路
      ，你就不是走高速公路了，所以你從楊梅分隊拖，你就要
      找最近的交流道，就要下去了，你要開始走平面道路。應
      該這樣講啊！他有分兩種，一樣都是從楊梅分隊出來的，
      如果是剛發生的事故，你可以直接拖走，可是它是事故已
      經發生很久了，你是放在扣車廠的，這時候它就像一般報
      廢車或者是平面道路的故障車，你就不能拖上來，如果你
      拖上來，你就要比照類似報廢車那種，你就要過磅…等語
      。⒎檔案名稱：FILE0019。⑴錄影畫面時間共3分，本檔案
      之錄影畫面係2021年7月14日10時許所錄製，為舉發員警
      身上密錄器之影像畫面。⑵錄影畫面一開始，現場員警向
      該駕駛人表示：你可以問一下你楊梅的同事，是不是要過
      磅等語，接下來錄影畫面為現場員警製單舉發之畫面。⒏
      檔案名稱：FILE0020。⑴錄影畫面時間共3分，本檔案之錄
      影畫面係2021年7月14日10時許所錄製，為舉發員警身上
      密錄器之影像畫面。⑵本檔案之錄影畫面為現場員警製單
      舉發之畫面，並請該駕駛人簽收之畫面。⒐檔案名稱：FIL
      E0021。⑴錄影畫面時間共3分，本檔案之錄影畫面係2021
      年7月14日10時許所錄製，為舉發員警身上密錄器之影像
      畫面。⑵錄影畫面一開始，現場員警向該駕駛人表示本件
      違規係『逃磅』，嗣現場員警即走回警車」等情（見本院卷
      第120至123頁）。綜觀上開原告自陳及舉發員警密錄器之
      影像內容等情，顯見系爭車輛當時所拖拉之曳引車雖屬事
      故車，但該交通事故之發生並非在高速公路上，而是於一
      般道路上所發生，且原告當時係自楊梅交流道底下之拖吊
      場拖行上開曳引車，並欲拖往基隆，車上僅有原告一名駕
      駛者，並無曳引車之駕駛人，足認上開遭拖行之曳引車，
      並非原本就行駛於高速公路上之車輛，亦非屬於剛發生事
      故之車輛，若為剛發生事故之車輛，理應駕駛人會跟隨曳
      引車一同載往基隆，而非僅有原告一人在車上。是系爭車
      輛若將交通事故發生於一般道路上之曳引車拖行進入高速
      公路行駛，依前揭高公局110年7月29日函釋意旨，不論係
      採何種作業方式(拖行或裝載)，皆應過磅，亦即系爭車輛
      縱採拖行方式拖行於一般道路上發生故障之曳引車，仍係
      屬於處罰條例第29條第2第4項規定：「汽車裝載貨物」之
      情形，是系爭車輛行經高速公路上設有地磅處所5公里內
      路段，自應依標誌、標線、號誌之指示，進入地磅站內過
      磅。故原告上開主張，係屬誤解法律之規定，亦屬卸責之
      詞，不足採信。
　　⒍綜上所述，本件原告有「汽車裝載貨物行經設有地磅處所5
      公里內路段未依號誌指示過磅者」之違規行為事實，已詳
      如前述。又按原告為持有合法駕駛執照之人，對於道路交
      通安全規則理應知悉，故本件原告之違規行為，縱認非故
      意，亦有「應注意，能注意，而未注意」之過失責任。故
      被告認定原告有「汽車裝載貨物行經設有地磅處所5公里
      內路段未依號誌指示過磅者」之違規，並無違誤。
（三）被告以原處分裁罰原告罰鍰90,000元，並記違規點數2點
      ，並無違誤：
    ⒈按「汽車裝載貨物行經設有地磅處所5公里內路段，未依標
      誌、標線、號誌指示或不服從交通勤務警察或依法令執行
      交通稽查任務人員之指揮過磅者，處汽車駕駛人新臺幣9
      萬元罰鍰，並得強制其過磅。其應歸責於汽車所有人時，
      除處汽車所有人罰鍰及記該汽車違規紀錄一次外，汽車駕
      駛人仍應依第63條第1項第2款規定記違規點數2 點」，處
      罰條例第29條之2第4項定有明文。
    ⒉次按裁罰基準及處理細則第1條規定：「本細則依道路交通
      管理處罰條例第92條第4項規定訂定之」、第2條第1項、
      第2項規定：「處理違反道路交通管理事件之程序及統一
      裁罰基準依本細則之規定辦理。前項統一裁罰基準，如附
      件違反道路交通管理事件統一裁罰基準表」，核上開處罰
      條例第92條第4項所授權交通部會同內政部訂定之裁罰基
      準及處理細則及其附件「違反道路交通管理事件統一裁罰
      基準表」（下稱裁罰基準表），就其立法目的及功能，乃
      為防止處罰機關枉縱或偏頗，用以維持裁罰之統一性與全
      國因違反道路交通管理事件受處罰民眾之公平，不因裁決
      人員不同，而生偏頗，寓有避免各監理機關於相同事件恣
      意為不同裁罰之功能，並非法所不許，於憲法上保障人民
      財產權之意旨並無牴觸（此並有司法院釋字第511號解釋
      意旨理由足資參照），是被告自得依此裁罰基準表而為裁
      罰。
    ⒊綜上所述，原告確實有「汽車裝載貨物經地磅處所5公里內
      路段未依標誌指示過磅」之違規行為事實，已詳如前述，
      又依裁罰基準表規定：「汽車裝載貨物行經設有地磅處所
      5公里內路段，未依標誌、標線、號誌指示或不服從交通
      勤務警察或依法令執行交通稽查任務人員之指揮過磅」、
      於期限內到案聽候裁決者，處90,000元罰鍰，本件原告係
      於期限內到案聽候裁決者，是被告依處罰條例第29之2條
      第4項、裁罰基準表之規定，裁處原告90,000元罰鍰、記
      違規點數2點，經核即屬於法有據，原處分無違誤。故原
      告訴請撤銷原處分，為無理由，應予駁回。
（四）本件判決基礎已臻明確，兩造其餘之攻擊防禦方法及訴訟
      資料經本院審酌後，核與判決結果不生影響，無一一論述
      之必要，附此敘明。
五、本件第一審裁判費為裁判費300元，應由原告負擔，爰確定
    第一審訴訟費用額如主文第二項所示。
六、據上論結，本件原告之訴無理由，依政訴訟法第237條之8  
    第1項、第98條第1項前段等規定，判決如主文。
中　　華　　民　　國　　111 　年　　5 　　月　　31　　日
　　　　　　　　　行政訴訟庭　法　官　黃漢權
上為正本係照原本作成。
如不服本判決，應於判決送達後20日內，向本院提出上訴狀並表
明上訴理由（原判決所違背之法令及其具體內容或依訴訟資料可
認為原判決有違背法令之具體事實），其未載明上訴理由者，應
於提出上訴後20日內向本院補提理由書（上訴狀及上訴理由書均
須按他造人數附繕本，如未按期補提上訴理由書，則逕予駁回上
訴），並應繳納上訴裁判費新臺幣750元。 
中　　華　　民　　國　　111 　年　　5 　　月　　31　　日
                              書記官  蕭竣升